【裁判字號】    97,審訴,3134
【裁判日期】    971128
【裁判案由】    毒品危害防制條例
【裁判全文】
臺灣桃園地方法院刑事判決            97年度審訴字第3134號
公  訴  人  臺灣桃園地方法院檢察署檢察官
被      告  甲○○
指定辯護人  本院公設辯護人  陳瑞明
上列被告因違反毒品危害防制條例案件，經檢察官提起公訴（97
年度毒偵字第2051號），嗣於本院準備程序進行中，被告就被訴
事實為有罪之陳述，經本院告知簡式審判程序意旨，並聽取公訴
人、被告之意見後，本院合議庭裁定改由受命法官獨任依簡式審
判程序審理，並判決如下：
    主  文
甲○○施用第一級毒品，累犯，處有期徒刑陸月，扣案之海洛因
貳包連同包裝袋貳只（合計淨重零點陸柒公克，空包裝總重零點
肆公克）均沒收銷燬之、注射針筒支均沒收。又施用第二級
毒品，累犯，處有期徒刑伍月。應執行有期徒刑拾月，扣案之海
洛因貳包連同包裝袋貳只（合計淨重零點陸柒公克，空包裝總重
零點肆公克）均沒收銷燬之、注射針筒支均沒收。
    事  實
一、甲○○前有違反毒品危害防制條例、侵占、竊盜等前科，其
    中於民國93年間，因施用毒品案件，經本院以94年度訴字第
    881 號判決判處有期徒刑6 月確定，又於94年間，因施用毒
    品案件，經本院以94年度易字第935 號判決判處有期徒刑6
    月確定；另於94年間，因施用竊盜案件，經本院以94年度易
    字第1172號判決判處有期徒刑10月確定，上揭數罪，經接續
    執行，於96年2 月16日假釋出監並交付保護管束，後經撤銷
    假釋，尚餘殘刑6 月又7 日，嗣中華民國96年度罪犯減刑條
    例公佈施行並經本院裁定減刑分別減為有期徒刑3 月、3 月
    、5 月確定後，於97年6 月24日經臺灣桃園地方法院檢察署
    檢察官以97年度執更字第1176號以減刑前已執畢簽結，而於
    96年7 月16日該條例施行之日已執行完畢（最高法院97年度
    台非字第302 號判決參照）（構成累犯）。
二、被告另於89年間，因施用毒品案件，經本院以89年度毒聲字
    第5023號裁定送觀察、勒戒後，因無繼續施用毒品之傾向，
    於89年9 月11日釋放出所執行完畢，該次施用毒品犯行，並
    經臺灣桃園地方法院檢察署檢察官於89年9 月11日以89年度
    毒偵字第3632號為不起訴處分確定；復於於前開觀察、勒戒
    執行完畢後5 年內，即93年間又因施用第一級毒品案件，經
    本院以94年度訴字第881 號判決判處有期徒刑6 月確定。猶
    不知悛悔，明知海洛因、甲基安非他命係業經公告列為毒品
    危害防制條例第2 條第2 項第1 款、第2 款之第一、二級毒
    品，不得非法持有、施用，竟基於施用第一級毒品海洛因之
    犯意，於97年4 月16日15時許，在其桃園縣楊梅鎮水美里14
    鄰水尾59之1 號住處前所停放之車輛內，以將海洛因摻水置
    入注射針筒內施打進入人體之方式，施用第一級毒品海洛因
    1 次；復另基於施用第二級毒品甲基安非他命之犯意，於97
    年4 月16日某時，在桃園縣楊梅鎮水美里14鄰水尾59之1 號
    住處，施用第二級毒品甲基安非他命1 次。嗣於同日16時30
    分許，在上開住處前，為警查獲，並在其身上扣得海洛因2
    包連同包裝袋2 只（合計淨重0.67公克，空包裝總重0.43公
    克），及其所有供（但非專供）施用毒品海洛因所用之注射
    針筒3 支等物，始悉上情。
二、案經桃園縣政府警察局楊梅分局報告臺灣桃園地方法院檢察
    署檢察官偵查起訴。
    理  由
一、本案被告甲○○所犯之罪，並非法定刑為死刑、無期徒刑或
    最輕本刑3 年以上有期徒刑之罪，亦非高等法院管轄第一審
    之案件，而被告於準備程式中就被訴事實已為有罪之陳述，
    經本院告知簡式審判程式之旨，並聽取被告與公訴人之意見
    後，本院合議庭乃依刑事訴訟法第273 條之1 第1 項規定，
    裁定由受命法官獨任進行簡式審判程式，合先敘明。
二、訊據被告甲○○對其於上揭時、地，分別施用第一級毒品海
    洛因及第二級毒品甲基安非他命之犯罪事實坦承不諱。而員
    警查獲被告後所採集之尿液檢體，經送請台灣檢驗科技股份
    有限公司以酵素免疫分析法初步檢驗，再佐以氣相層析質譜
    儀分析法確認檢驗結果確呈鴉片類陽性反應、安非他命類陽
    性反應，此有桃園縣政府警察局楊梅分局被採尿人尿液暨毒
    品真實姓名與編號對照表、台灣檢驗科技股份有限公司濫用
    藥物檢驗報告各1 份附卷可稽，而以氣相層析質譜儀作藥物
    及其代謝產物之定性及定量分析，幾乎不會有偽陽性反應產
    生，為毒品檢驗學之常規，亦為本院辦理相關違反毒品危害
    防制條例案件所知悉，上開檢驗結果當足以認定為真實。另
    扣案之白色粉末2 包連同包裝袋2 只（合計淨重0.67公克，
    空包裝總重0.43公克），經鑑定結果均含第一級毒品海洛因
    成分，此有法務部調查局濫用藥物實驗室鑑定書1 紙在卷可
    考。此外，並有供被告施用（但非專供）第一級毒品海洛因
    注射針筒3 支扣案可佐，足見被告上開自白確與事實相符，
    應堪採信。綜上所述，本件事證明確，被告上揭犯行堪以認
    定，應予依法論科。
三、核被告所為，係犯毒品危害防制條例第10條第1 項之施用第
    一級毒品海洛因罪、同條例第10條第2 項之施用第二級毒品
    甲基安非他命罪。其施用前後持有第一級毒品，以及施用前
    持有第二級毒品之低度行為，為其施用第一、二級毒品之高
    度行為所吸收，不另論罪。查被告前有如事實欄所載之犯罪
    科刑執行情形，有臺灣桃園地方法院檢察署刑案資料查註紀
    錄表、臺灣高等法院被告前案紀錄表各1 份在卷可參，被告
    於前案執行完畢後5 年內故意再犯本件有期徒刑以上之2 罪
    ，均為累犯，各應依刑法第47條第1 項之規定加重其刑。爰
    審酌被告因施用毒品案，前經觀察、勒戒後，復因施用毒品
    案，迭經檢察官依法訴追，仍不知悔改、警惕，猶繼續施用
    毒品，本不宜寬貸，惟此乃自戕行為及被告犯後已坦承悔悟
    ，檢察官求處有期徒刑1 年2 月尚嫌過重等一切情形，分別
    量處如主文所示之刑，並定應執行之刑。
四、末查，扣案之白色粉末2 包連同包裝袋2 只（合計淨重0.67
    公克，空包裝總重0.43公克），經鑑定結果均含第一級毒品
    海洛因成分，此有法務部調查局濫用藥物實驗室鑑定書1 紙
    在卷可考，均應依毒品危害防制條例第18條第1 項前段規定
    ，沒收銷燬之；包裹第一級毒品海洛因之包裝袋與前開毒品
    無從完全剝離，併依毒品危害防制條例第18條第1 項前段規
    定，均沒收銷燬之。至扣案之注射針筒3 支，係被告所有供
    （但非專供）其施用第一級毒品海洛因所用之物，業據其供
    明在卷，應依刑法第38條第1 項第2 款規定宣告沒收。
據上論斷，應依刑事訴訟法第273 條之1 第1 項、第299 條第1
項前段，毒品危害防制條例第10條第1 項、第2 項、第18條第1
項前段，刑法第11條、第47條第1 項、第51條第5 款、第38條第
1 項第2 款，判決如主文。
本案經檢察官潘怡華到庭執行職務。
中    華    民    國    97    年    11    月    28    日
                  刑事庭  法  官  徐  培  元
以上正本證明與原本無異。
如不服本判決書應於送達後10日內向本院提出上訴狀。
                          書記官  楊  美  慧
中    華    民    國    97    年    11    月    28    日
附錄本案論罪科刑法條：
毒品危害防制條例第10條
施用第一級毒品者，處六月以上五年以下有期徒刑。
施用第二級毒品者，處三年以下有期徒刑。


司法院資訊處製作；財團法人民間司法改革基金會備份。
